臺灣宜蘭地方法院民事裁定
111年度羅簡字第36號
原      告  林小聖  

被      告  林世政  
上列原告與被告間因偽造有價證券等案件，原告提起刑事附帶民
事訴訟（110年度附民字第37號），請求侵權行為損害賠償，經
本院刑事庭裁定移送前來，本院裁定如下： 
    主  文
原告應於本裁定送達日起5日內，補繳裁判費新臺幣肆仟肆佰元
，逾期未補繳，即駁回原告之訴中超過新臺幣壹仟參佰元部分之
請求。
    理  由
一、按因犯罪而受損害之人，於刑事訴訟程序固得附帶提起民事
    訴訟，對於被告請求回復其損害，但其請求回復之損害，以
    被訴犯罪事實所生之損害為限，否則縱令得依其他事由，提
    起民事訴訟，亦不得於刑事訴訟程序附帶為此請求。次按刑
    事法院依刑事訴訟法第504條第1項以裁定將附帶民事訴訟移
    送同院民事庭，依同條第2項規定，固應免納裁判費。然所
    應免納裁判費之範圍，仍以移送前刑事判決所認定之犯罪事
    實所生為限，如非刑事判決認定之犯罪事實範圍，縱刑事法
    院將之移送同院民事庭，則原告於案件移送民事庭後，就請
    求範圍超出移送前刑事法院認定之犯罪事實範圍部分，仍有
    繳納裁判費之義務。又刑事附帶民事訴訟，經刑事庭依刑事
    訴訟法第504條第1項規定裁定移送於同院民事庭後，民事庭
    如認其不符同法第487條第1項規定之要件時，應許原告得繳
    納裁判費，以補正起訴程式之欠缺（最高法院108年度台抗
    大字第953號裁定意旨參照）。
二、本件原告提起刑事附帶民事訴訟，主張被告林世政於民國10
    9年12月24日，在宜蘭縣○○鄉○○路0段000號前，徒手開啟伊
    所有、停放在該處之車牌號碼000-0000號自小客車車門並且
    取車內物品，因而竊得現金新臺幣（下同）1,300元及國民
    身分證、第一商業銀行金融卡各1張，是被告應負損害賠償
    之責。並聲明：被告應賠償原告50萬元及遲延利息。然刑事
    部分被告雖經本院10度訴字第83、388號判決判處有罪，但
    僅認定被告竊取原告1,300元，依前揭說明，免徵裁判費之
    範圍亦以1,300元為限，就超過1,300元部分，依前揭說明應
    補繳裁判費。查原告請求50萬元，原應徵收第一審裁判費5,
    400元，但其中免徵裁判費部分之金額為1,300元，免徵收之
    第一審裁判費為1,000元，故本件尚應補繳4,400元（5,400-
    1,000＝4,400），茲依民事訴訟法第249條第1項但書之規定
    ，限原告於收受本裁定送達後5日內補繳，逾期不繳，即駁
    回原告上開部分之訴。
中　　華　　民　　國　　111 　年　　2 　　月　　18　　日
                  羅東簡易庭  法  官  黃淑芳
以上正本係照原本作成。
如不服本裁定關於核定訴訟標的價額部分，應於送達後10日內向
本院提出抗告狀（須附繕本），並繳納抗告費新臺幣1,000 元；
其餘關於命補繳裁判費部分，不得抗告。
中　　華　　民　　國　　111 　年　　2 　　月　　18　　日
                              書記官　廖文瑜